【裁判字號】    95,裁,2062
【裁判日期】    950914
【裁判案由】    農保
【裁判全文】
最  高  行  政  法  院  裁  定
                                     95年度裁字第02062號
上  訴  人  甲○○○
被 上訴 人  勞工保險局
代  表  人  乙○○
上列當事人間因農保事件，上訴人對於中華民國94年4月13日臺
北高等行政法院93年度訴更一字第176號判決，提起上訴，本院
裁定如下：
    主  文
上訴駁回。
上訴審訴訟費用由上訴人負擔。
    理  由
一、按當事人依行政訴訟法第243條第1項規定，以高等行政法院
    判決有不適用法規或適用法規不當為上訴最高行政法院之理
    由時，其上訴狀或理由書應有具體之指摘，並揭示該法規之
    條項或其內容。若係成文法以外之法則，應揭示該法則之意
    旨。倘為司法院解釋、或本院之判例，則應揭示該判解之字
    號或其內容。上訴狀或理由書如未依此項方法表明者，即難
    認為已對高等行政法院判決之違背法令有具體之指摘，其上
    訴自難認為合法。
二、查本件上訴意旨略以：依農民健康保險條例第39條及同法施
    行細則第18條規定之內容，均強調「不能繼續從事工作者」
    ，其保險效力始得終止，而殘廢給付標準表內，其障害項目
    於第1、2、3、5、6、7項及第44、45項內亦均明定為終身不
    能從事任何工作之身體障害狀態。上訴人雖領取殘廢給付標
    準表第14項扣除第19項之殘廢項目，但此項目無法找到終身
    不能從事工作之任何法律明文，是被上訴人以上訴人已領取
    殘廢給付即已不能繼續從事農作，而逕予退保於法無據。依
    憲法第153條、農保條例第1條、農會法第12條第1項及其施
    行細則第15條規定可知，上訴人經營1.5公頃農地且均本人
    處理操作，上訴人實為實際從事農業之人。且上訴人多次以
    照片、錄影帶及村長證明等證物，證明上訴人確能從事農業
    生產工作，然原判決以自由心證認為上開證物僅具示意性，
    依醫理見解認定「應無法從事農作，易生危險」；且審判長
    於庭上距離2公尺處比出1及3隻手指頭辨識，非專業行為，
    原判決認定上訴人無法從事農作，顯有判決不備理由之違法
    。又上訴人於所提證據不被採信之情況下，請求被上訴人派
    員訪查，被上訴人卻謂未派員訪查並無不法，顯然違反農民
    健康保險條例第21條規定，而原判決竟認為該施行細則第37
    條規定係於規範保險給付有殘程度不明致無法審核時才準用
    ，因而主張被上訴人未派員訪查並無不法，即原判決不採用
    農業健康保險條例第21條規定，而援用農業健康保險條例施
    行細則第37條為判決依據，亦有判決理由矛盾之違法。另上
    訴人係以非農會會員資格，依據從事農業工作農民申請參加
    農民健康保險認定標準及資格審查辦法申請參加農業保險，
    而該認定標準及資格審查辦法的要件為「從事農業工作」、
    「有土地0.1公頃」、「住在組織區域內」。原判決明知上
    訴人非以農會會員資格加入農保於法有據，仍作不利上訴人
    之判決，亦有判決理由不備之違法。爰請廢棄原判決，並撤
    銷訴願決定及原處分等語。經核上訴論旨雖以原判決判決不
    備理由或理由矛盾之違法為由，惟核其內容，乃上訴人以其
    對法律上見解之歧異，就原審取捨證據、認定事實之職權行
    使，指摘其為不當，已無可採；縱原審雖有未於判決中加以
    論斷者，惟尚不影響於判決之結果，與所謂判決不備理由之
    違法情形亦不相當；且上訴意旨對原判決究竟有何違背法令
    之事由，並未具體指明。參照首揭規定，其上訴顯難認為合
    法，應予駁回。
三、依行政訴訟法第249條第1項前段、第104條、民事訴訟法第
    95條、第78條，裁定如主文。
中    華    民    國    95    年    9     月    14    日
                  第五庭審判長法  官  鄭  淑  貞
                              法  官  黃  合  文
                              法  官  吳  明  鴻
                              法  官  林  茂  權
                              法  官  鄭  小  康
以  上  正  本  證  明  與  原  本  無  異
中    華    民    國    95    年    9     月    14    日
                              書記官  王  福  瀛


司法院資訊處製作；財團法人民間司法改革基金會備份。
